臺灣高等法院臺中分院刑事判決　　　　　民國九十年度上更(一)字第四○九號
　　上　訴　人
　　即　被　告　丙○○
　　指定辯護人　本院公設辯護人　甲○○
右上訴人因毒品危害防制條例案件，不服臺灣臺中地方法院中華民國九十年五月十一
日第一審判決（民國九十年度訴字第二五五號，起訴案號：臺灣臺中地方法院檢察署
民國八十九年度偵字第一九六六○號），提起上訴，經判決後，由最高法院發回更審
，本院判決如左：
　　主      文
原判決撤銷。
丙○○連續轉讓第一級毒品，處有期徒刑貳年。
　　事      實
一、丙○○基於轉讓第一級毒品海洛因之概括犯意，自民國八十九年九月間起，至同
    年十一月十七日止，先後以每次約新臺幣（下同）一千元至六千元不等之代價，
    由丙○○出面，向不詳姓名、年籍、綽號「阿久」之人購得第一級毒品海洛因，
    共約七、八次，分別在臺中縣太平市福元超市之停車場，及臺中市○○○路與軍
    功路口，以原價轉讓與有同學之誼之乙○○。迄同年十二月五日，經警循線查獲
    。
二、案經臺中縣警察局移送臺灣臺中地方法院檢察署檢察官偵查起訴。
　　理      由
一、訊之被告丙○○，辯稱，與乙○○合資向「阿久」購買海洛因云云，惟查右揭事
    實，有證人乙○○之證述可考（后詳），並有彼二人之電話通聯及監聽紀錄可參
    ，另乙○○受讓而施用者係海洛因，亦有關於馮某施用毒品之判決（台中地方法
    院九十年度訴字第一五六號可佐），罪證明確，犯行應可認定。
二、核被告所為，係犯毒品危害防制條例第八條第一項之轉讓第一級毒品罪。公訴人
    認為被告涉犯毒品危害防制條例第四條第一項之販賣第一級毒品罪，係基於證人
    乙○○在警訊及偵查中供述向被告購買毒品海洛因。惟查證人乙○○在警訊時，
    時而稱，向被告購買海洛因（見八十九年度偵字第一九六六○號偵查卷第十頁）
    ，時而稱，經過被告之介紹向不詳男子購買海洛因，是被告幫伊購買毒品（見同
    卷第卅五頁背面）。於偵查中，時而稱，向被告購買毒品（同上卷第八五頁），
    時而稱，是與被告一起出錢買毒品，由被告出面購買（見同卷第八十六頁正面）
    ，前後所供不符，觀之證人乙○○於原審審理時供稱，自八十九年十月間起開始
    向被告購買毒品。法官問證人乙○○，購買之方式、份量如何？證人乙○○竟答
    稱：「之前是和被告一起去買，後來沒有空時，先以電話聯絡，叫他（即被告）
    幫我買，交給我時再給他錢，數量不一定」（見原審卷第一百卅二頁正面），馮
    某所謂與被告合資一起去買云云，核與初供迥異，固不可取，然由其所供被告交
    毒品，其始付錢及其託被告幫其購毒等情以觀，應係被告受託後，先向「阿久」
    購得毒品，再交付予馮某，並向馮某收錢，參之，被告與馮某有同學之誼，又係
    緣馮某之央託而為，且獨對馮某為之等情，尚難遽認被告從中牟利，應係原價轉
    讓毒品，被告僅應成立轉讓毒品罪，起訴法條應予變更。被告先後多次犯行，時
    間相接，犯罪構成要件相同，顯係基於概括犯意，為連續犯，應以一罪論處，又
    被告轉讓毒品與乙○○僅約七、八次並非十次，業據被告供明，核與乙○○證述
    之情節相符，故本院認定僅轉讓毒品七、八次，餘不成立犯罪，併此明。
三、原審以被告罪證明確，予以論罪科刑，固非無見，惟查被告係犯轉讓毒品罪，原
    判決誤認係犯販賣毒品罪，尚有未當，被告上訴意旨指摘原判決不當，為有理由
    ，應由本院將原判決撤銷改判，爰審酌被告犯罪之動機、目的、手段、所生之危
    害及犯後態度等一切情狀，量處有期徒刑二年。
據上論斷，應依刑事訴訟法第三百六十九條第一項前段、第三百六十四條、第二百九
十九條第一項前段、第三百條，毒品危害防制條例第八條第一項、刑法第十一條前段
、第五十六條，判決如主文。
本案經檢察官丁○○到庭執行職務。
中      華      民      國　  九十一     年      二       月    十九    日
                                  臺灣高等法院臺中分院刑事第五庭
                                  　　　審判長法  官　袁　從　楨
                                  　　　　　　法　官  郭　同　奇
                                  　　　　　　法　官  胡  森  田
右正本證明與原本無異。
如不服本判決應於收受送達後十日內向本院提出上訴書狀，其未敘述上訴之理由者並
得於提起上訴後十日內向本院補提理由書（均須按他造當事人之人數附繕本）。
                                              書記官  王  瑩  澤
中      華      民      國　  九十一     年      二       月    二十    日
                                                                        Ｉ
